【裁判字號】    91,簡上,95
【裁判日期】    920520
【裁判案由】    贓物
【裁判全文】
臺灣嘉義地方法院刑事判決                          九十一年度簡上字第九五號
    上  訴  人  乙○○
    選任辯護人  楊漢東律師
右上訴人因贓物案件，不服本院嘉義簡易庭九十一年度簡字第八五四號中華民國九十
一年八月九日第一審判決（臺灣嘉義地方法院檢察署聲請簡易判決處刑案號：九十一
年度偵字第三八一四號），提起上訴，本院管轄之第二審合議庭判決如左：
    主  文
上訴駁回。
    事  實
一、乙○○明知丙○○（經臺灣臺南地方法院檢察署以九十一年度偵字第八一八九號
    不起訴處分確定）所有車牌號碼Ｊ五─九八三二號自小客車，係經不詳之人改造
    之贓車，仍於民國九十年八月十五日在臺南縣後壁鄉土溝村八八之十三號之「興
    昌汽車材料行」，以新臺幣（下同）十四萬元之代價購得，並停放在其所經營嘉
    義巿北港路一四六五之一號「宏益汽車商行」內供不特定人購買。嗣經警於九十
    一年三月六日十四時三十分許，持本院核發搜索票前往前開「宏益汽車商行」搜
    索，而查獲上情。
二、案經嘉義巿警察局第一分局報由臺灣嘉義地方法院檢察署偵查起訴。
    理  由
一、訊據被告乙○○矢口否認贓物犯行，辯稱：向丙○○買受該自小客車時，不知它
    的車身號碼及引擎號碼均經變造。警方係以科學方法才能辨識，而其以肉眼檢查
    ，並未能判斷。且當初係因相信該車來源沒有問題，方以十四萬元之市場上正常
    行情購得，不知道該車為贓車云云。經查：
（一）按購買車輛，為擔保來源正當性，常人必先檢視引擎號碼及車身號碼，以免購
      得來路不明者，乃眾所週知。被告於警訊時供承：從事汽車材料及販售行業大
      約有十多年，有辨識贓車之能力等語（詳警卷第二頁）。則其從事汽車材料及
      中古車販售，故對汽車引擎號碼及車身號碼之辨識，有專業要求，且其能力更
      甚於一般人。查原廠之車身號碼及引擎號碼字體排列整齊、每字間距相等，有
      同款自小客車車身號碼及引擎號碼各五份附於本審卷（詳第七八頁、第七九頁
      ）可查。而本件變造之車身號碼（Ｋ１１ＧＬＡ０３７７８０）及引擎號碼（
      Ｋ１１ＧＬＡ３７７５９，二者拓模均詳警卷第十九頁），其字體排列不齊、
      每字間距亦不相等，且阿拉伯數字「７」字體不同，其粗劣之程度足以用肉眼
      判斷。況被告從事汽車零件及中古車買賣多年，更應有此能力。是被告所辯無
      法以肉眼辨認車身號碼及引擎號碼云云，不足採信
（二）本件係警方持本院核發之搜索票前往被告之「宏益汽車商行」搜索，發現該車
      引擎號碼經變造之事實，有證人即查獲本件之警員甲○○於審理中證稱：係前
      往搜索時，發現該車引擎有變造等語（詳本院九十二年四月一日訊問筆錄）明
      確，足證係警方以肉眼察覺該車引擎號碼經變造後，經被告及車主賴明元同意
      ，將該車提供警方查驗，才將該車送裕隆汽車製造股份有限公司（下稱裕隆公
      司）確認，而非直接將自小客車送驗後才查知該車係贓車。
（三）上開自小客車經被告及車主賴明元同意，將該車提供警方查驗。經警方送裕隆
      公司檢驗確認之事實，有搜索嘉義市警察局扣押筆錄、扣押物品目錄表（詳警
      卷第十六、十七頁）、賴明元書立之車輛查驗同意書（詳警卷第十八頁）在卷
      可稽。
（四）再上開自小客車之車身號碼及引擎號碼經送裕隆公司協力確認比對，經查確認
      字體拓模與該公司原留拓模字樣不符之事實，有裕隆公司九十一年五月十三日
      裕服字第九一○二七號簡便行文表附卷足憑（詳警卷第二五頁）。
（五）又本件自小客車業據證人丙○○供承係由伊出售予被告，再參以證人丙○○及
      丁○○所供陳該車修復及案外人章仁懋所涉等情節，堪認應非被告所竊取改裝
      。然被告身為中古車商，除應查看車況外，自應確認所購買者是否係屬贓車，
      此與經何人介紹買賣及以多少錢購得自小客車無涉，自不得以此為免責之藉口
      。
（六）此外，並有證人丙○○、丁○○之陳述、被害人戊○○之指訴、證人顏瓊玉之
      證述，及照片九幀、權利拋棄聲明書、汽車買賣合約書等在卷可稽。綜上，本
      件事證明確，被告犯行應堪認定。
二、核被告所為，係犯刑法第三百四十九條第二項之故買贓物罪。原審依刑事訴訟法
    第四百四十九條第一項前段、第四百五十四條第二項，刑法第三百四十九條第二
    項，第四十一條第一項前段，罰金罰鍰提高標準條例第一條前段、第二條規定，
    逕以簡易判決判處被告有期徒刑六月，如易科罰金以三百元折算一日，經核其認
    事用法及量刑均屬妥適，上訴人上訴意旨空言否認犯罪而指摘原判決不當，為無
    理由，應予駁回。
據上論結，應依刑事訴訟法第四百五十五條之一第一項、第三項、第三百六十八條，
判決如主文。
本案經檢察官周欣潔到庭執行職務
中      華      民      國    九十二    年      五      月     二十     日
                                  臺灣嘉義地方法院刑事第三庭
                                    審判長法  官  沈  福  財
                                          法  官  康  存  真
                                          法  官  張  育  彰
右正本證明與原本無異。
本件不得上訴。
中      華      民      國    九十二    年      五      月      二十    日
                                          書記官  林  秀  敏
附錄法條：
中華民國刑法第三百四十九條
收受贓物者，處三年以下有期徒刑、拘役或五百元以下罰金。
搬運、寄藏、故買贓物或為牙保者，處五年以下有期徒刑、拘役或科或併
科一千元以下罰金。
因贓物變得之財物，以贓物論。


司法院資訊處製作；財團法人民間司法改革基金會備份。
